【裁判字號】    97,上訴,1208
【裁判日期】    970522
【裁判案由】    毒品危害防制條例
【裁判全文】
臺灣高等法院刑事判決                97年度上訴字第1208號
上  訴  人
即  被  告  甲○○
指定辯護人  本院公設辯護人王永炫
上列上訴人因毒品危害防制條例案件，不服臺灣士林地方法院
95年度訴字第693號，中華民國96年12月28日第一審判決（起訴
案號：臺灣士林地方法院檢察署94年度偵字第12410號），提起
上訴，本院判決如下：
    主  文
原判決關於販賣第二級毒品及定應執行刑部分，均撤銷。
甲○○連續販賣第二級毒品，處有期徒刑捌年。扣案NOKIA行動
電話壹具，沒收之。未扣案如附表一所示之販賣第二級毒品所得
之財物，均沒收之；其中以工資替代之新臺幣柒仟元追徵其價額
，其餘所得新臺幣壹萬貳仟元如全部或一部不能沒收時，以其財
產抵償之。
    事  實
一、甲○○明知甲基安非他命（以下簡稱安非他命）係毒品危害
    防制條例所規定之第二級毒品，並經行政院衛生署明令公告
    列為禁藥管理，依法不得販賣、轉讓及持有之，竟意圖營利
    基於販賣第二級毒品安非他命之概括犯意，先後於如附表一
    所示之時間，分別在其位於臺北縣淡水鎮水碓25巷38號5樓
    之住處等地，以其所有而內含他人（陳春秀）所租用門號為
    0000000000號SIM卡之NOKIA行動電話，作為聯絡工具，連續
    多次以高於所購入金額之如附表一所示之價格，販賣第二級
    毒品安非他命予如附表一所示之人（各次販賣時間、對象、
    金額及所得詳如附表一所示），藉此賺取差價牟利。嗣於94
    年11月24日13時45分許，經警持搜索票前往上址臺北縣淡水
    鎮水碓25巷38號5樓執行搜索，扣得甲○○所有供販賣第二
    級毒品安非他命所用之前開NOKIA行動電話1具，及非供販賣
    、轉讓第二級毒品安非他命所用之吸食器1組、玻璃球2個，
    而循線查獲（甲○○轉讓第二級毒品安非他命部分業經原審
    判處有期徒刑二年確定）。
二、案經臺北市政府警察局刑事警察大隊移送臺灣士林地方法院
    檢察署檢察官偵查起訴。
    理  由
一、證據能力部分：
  (一)證人林志祐於偵查中具結向檢察官所為之陳述，經查並無顯
    有不可信之情況，刑事訴訟法第159條之1第2項之規定，得
    為證據。
  (二)通訊監察錄音之譯文，僅屬依據監聽錄音結果予以翻譯之文
    字，固具文書證據之外觀，但實際上仍應認監聽所得之錄音
    帶或光碟，始屬調查犯罪所得之證物；刑事訴訟法第165 條
    之1第2項所稱之證物，如其蒐證程序合法，並經合法調查，
    自具證據能力。因此檢察官如提出通訊監察錄音之譯文為其
    證據方法，實乃以其監聽所得之錄音帶或光碟，為調查犯罪
    所得之證物，法院本應依刑事訴訟法第165條之1所列之方法
    調查，以判斷該錄音帶或光碟是否與通訊監察錄音之譯文相
    符。而監聽錄音製作之譯文，雖通常為偵查犯罪機關單方面
    製作，然若被告或訴訟關係人對其真實性並無爭執，經法院
    於審判期日提示譯文供當事人辨認、表示意見並為辯論者，
    程序自屬適法（最高法院95年度臺上字第295號、96年度臺
    上字第7147號判決意旨參照）。查本件就被告甲○○所使用
    之0000000000號行動電話所為之通訊監察，係由臺灣士林地
    方法院檢察署檢察官依通訊保障及監察法第5條之規定職權
    核發通訊監察書而實施，此有卷附之通訊監察書影本在卷可
    稽。又通訊保障及監察法第5條第1項列舉得實施通訊監察之
    相關罪名，包含最輕本刑三年以上有期徒刑之罪及藥事法第
    83 條第1項之罪，而毒品危害防制條例第4條第2項及槍砲彈
    藥刀械管制條例第7條第4項之罪，均屬最輕本刑為三年以上
    有期徒刑之罪，且於實施電話監聽之情形，無法事先篩選何
    人將撥進或撥出電話，因係以尚未發生之談話為客體，期待
    通訊監察僅截取「本案」犯罪之談話內容，以目前之監聽技
    術，確有事前特定之困難性，是以在通訊監察過程中，可能
    查知監聽對象計劃或預備犯他罪，或監聽對象已犯他罪之相
    關通話內容，此乃監聽之附帶作用，類此在合法監聽時，偶
    然發現之另案證據，是否得採為證據，我國通訊保障及監察
    法並無明文規定，惟正當法律程序原則，僅禁止使用違法取
    得之證據，並未禁止使用「另案」合法取得之證據，參酌刑
    事訴訟法第152條規定「另案扣押」之物得為證據之法理，
    則監聽與搜索、扣押均屬國家機關對人民發動強制處分，於
    另案監聽之部分，雖法無明文規定，亦應有此一法理之適用
    ，而難認其採證程序有何違法之情事。本件警方依監聽錄音
    所製作之通訊監察譯文，經本院於審理中提示予被告甲○○
    及辯護人表示意見，被告甲○○並不否認確為其對話內容，
    依照上開之說明，本案卷內相關之通訊監察譯文即具證據能
    力。
  (三)次按被告以外之人於審判外之言詞或書面陳述，除有刑事訴
    訟法第159條之1至第159條之4所規定之情形外，不得作為證
    據；又被告以外之人於審判外之陳述，雖不符同法第159條
    之1至第159條之4之規定，而經當事人於審判程序同意作為
    證據，法院審酌該言詞陳述或書面陳述作成時之情況，認為
    適當者，亦得為證據；又當事人、代理人或辯護人於法院調
    查證據時，知有第159條第1項不得為證據之情形，而未於言
    詞辯論終結前聲明異議者，視為有前項之同意，刑事訴訟法
    第159條第1項、第159條之1、第159條之2、第19條之3、第
    159 條之4及第159條之5分別定有明文。查，卷附搜索扣押
    筆錄、搜索票、扣押物品目錄表、00000000 00行動電話於
    94年9 月28日至10月17日通聯記錄，雖屬被告以外之人於審
    判外之書面陳述，且無符合同法第159條之1至之4等前4條之
    情形，但卷附上揭搜索扣押筆錄、搜索票、扣押物品目錄表
    、0000000000行動電話於94年9月28日至10月17日通聯記錄
    ，經本院當庭提示，當事人及辯護人於本院準備程序及審判
    期日中均表示無意見而不予爭執，且迄至言詞辯論終結前亦
    未再聲明異議，本院審酌上開證據資料製作時之情況，尚無
    違法不當之瑕疵，亦認為以之作為證據應屬適當，依刑事訴
    訟法第159條之5規定，認前揭證據資料均有證據能力。
  (四)被告從未爭執其在檢察官偵查及原法院審理中之自白，有何
    出於強暴、脅迫、利誘、詐欺、疲勞訊問、違法羈押或其他
    不正方法之取供情事；均合先敘明。
二、犯罪事實之認定：
    訊據被告甲○○雖不否認曾於如附表一所示時間，分別與如
    附表一所示之人為如附表二所示之通話內容，而所提及「硬
    的」、「男的」及「東西」均指第二級毒品安非他命，且所
    談話內容確係關於第二級毒品安非他命之事，但矢口否認有
    何公訴意旨所稱之販賣第二級毒品安非他命之犯行，辯稱：
    談話內容或係詢價，或係合資購買，且均未賣成，並無販賣
    第二級毒品安非他命予如附表一所示人之行為云云。經查：
  (一)如附表一編號1.至3.所示之販賣第二級毒品安非他命予證人
    林志祐、綽號「阿波」部分：
    1.被告甲○○於94年11月25日檢察官偵查中已坦承：（問：
      林志祐有無以現金向你買過安非他命？）有；在94年11月
      17日他向我買1克4500元（新臺幣，下同），因為當時我
      取得的價錢差不多這樣，對阿祐來說沒有賺錢，有的時候
      會有賺錢，1克約賺500至1000元；... （問：9月28日17
      時59分之通話內容為何？）林志祐打電話給我，跟我說買
      毒品之事，不過該次是阿波出來，我賣給他四分之一兩，
      好像賣他一萬多元；（問：10月2日16時40分之通話內容
      為何？）林志祐問我有無安非他命，該次我賣他1克，賣
      了4500 元，當時他以欠債的方式等語（見偵字12410號卷
      (一)第164 頁）。核與證人林志祐於同日檢察官偵查中具結
      供證：（問：94年9月28日17時59分之通話內容為何？）
      我要向他調安非他命，不過有無調到我不清楚，因為不是
      我要去拿的，因為當時阿波，他叫林清波，住在淡水，他
      當時要我打電話問甲○○有無毒品，甲○○說他有一兩，
      後來阿波就去向甲○○拿，至於阿波有無拿到我不清楚，
      至於甲○○一兩要賣阿波多少錢我不清楚；... （問：94
      年10月2日16時40分之通話內容為何？）我問甲○○有無
      安非他命，他回答說不多，並要我去找他，這次我有拿到
      安非他命，由於當時的行情0.1克是1000元，我說到時甲
      ○○家裡工程有需要，我們再用工資來抵，最後一次在11
      月17日我以4500元的代價向他買1克，但我現金只有2000
      元，故我給他2000元現金，剩餘的2500元以工資來抵云云
      （見偵字12410號卷(一)第160頁、第161頁）相符。且有如
      附表一之一所示之通訊監察譯文附卷，及被告甲○○所有
      供販賣第二級毒品安非他命所用之前開NOKIA行動電話1具
      （使用他人所租用門號為0000000000號）扣案可證；此部
      分被告之自白應認核與事實相符，而可採信。
    2.被告甲○○原法院96年10月16日審理中雖翻異前供改辯稱
      ：94年9月28日及94年10月2日僅係證人林志祐要向其拿安
      非他命施用（未收款）云云；證人林志祐於同日審理中到
      庭為相同之供證以附和其說。然查：
      (1)被告甲○○於原法院94年11月25日因聲請羈押案件訊問
        中亦明確供稱：（問：你在警局是否有坦承賣安非他命
        給林志祐？）是；（問：時間、數量及價格是否如你在
        警局與偵查中所言？）是云云（見聲羈字卷第4-1頁）
        。
      (2)被告甲○○於該期日審理中供稱：（問：除了林志祐在
        你家修繕期間，修繕完畢後你有再給他吸食安非他命？
        ）沒有等語。而觀諸證人林志祐於同日審理中另結證稱
        ：（問：94年4月間是否已經完工？）是；... （問：
        94年5月開始，你有無再幫被告作其他工程？）有，有
        時候被告家馬桶壞掉，會請我幫忙；（問：被告有因為
        這樣而再請你吸食安非他命？）沒有云云。足見被告甲
        ○○上開所辯：94年9月28日及94年10月2日僅係證人林
        志祐要向其拿安非他命施用而未收款乙節，顯非屬實。
      (3)再依如附表二所示之通訊監察譯文觀之，其內容均係證
        人林志祐向被告甲○○詢問可交付第二級毒品安非他命
        之數量，並由被告甲○○應允交付數量後約定會面處所
        ，徵諸被告甲○○於原法院96年10月16日審理中並不否
        認確曾於94年10月2日交付證人林志祐第二級毒品安非
        他命，且於94年9月28日確曾依約前往指定地點等情，
        足認被告甲○○於偵查中所為之供述及證人林志祐於偵
        查中所為之證言，較屬可採。
      (4)至被告甲○○於94年9月28日及94年10月2日所販賣第二
        級毒品安非他命之數量，依據通訊監察譯文內容所提及
        之數量雖分別為一兩、一克多或二克，然依上開對話內
        容觀之，僅足以認定雙方約定交付之最大數量，參酌被
        告甲○○於偵查中所為之供述內容，依據事證有疑則利
        益應歸屬被告之證據法則，而分別從輕認定交易數量為
        四分之一兩及一克。
  (二)如附表一編號4.所示之販賣第二級毒品安非他命予證人陳文
    奇部分：
    1.被告甲○○於94年11月25日檢察官偵查中另又坦承：（問
      ：10月10日10時3分及15時54分之通訊譯文通話內容為何
      ？）阿文要向我買毒品，但該次未達成交易；... （問：
      10月11日23時15分通訊譯文，是否有賣毒品給阿文？）沒
      有達成交易，因為講的價錢不對等語（見偵字12410號卷
      (一)第164頁）。核與證人陳文奇於95年5月16日檢察官偵查
      中具結供證：「（問：94年10月10日15時54分與甲○○之
      談話內容為何？）那次是要向他買毒品，但未買成；...
      （問：94年10月11日23時15分與甲○○之談話內容為何？
      ）我要向他買毒品，該次也未買成，因為我沒有錢云云（
      見偵字12410號卷(二)第143頁）相符。且有如附表二所示之
      通訊監察譯文附卷，及被告甲○○所有供販賣第二級毒品
      安非他命所用之前開NOKIA行動電話1具（使用他人所租用
      門號為0000000000號）扣案可證；此部分被告之自白應認
      核與事實相符，而可採信。
    2.次查，觀諸卷附94年10月10日15時54分、94年10月11日23
      時15分被告甲○○與證人陳文奇間談話內容之通訊監察譯
      文，買賣雙方已談論及交易價格或交易數量，被告顯已著
      手販賣第二級毒品安非他命予證人陳文奇之犯行；雖然嗣
      後價格未能談攏或證人陳文奇無前付款作罷，被告所為仍
      應負販賣第二級毒品安非他命未遂之刑責。
    3.雖證人陳文奇於原法院96年8月21日審理中另結證供稱：
      如附表二所示通話內容係與被告甲○○合資購買毒品云云
      。然查，依如附表二所示之通訊監察譯文觀之，內容均未
      提及出資金額之約定，而係證人陳文奇詢問特定金額可取
      得第二級毒品安非他命之數量並由被告甲○○應允交付之
      數量，復於雙方議定價格及數量後約定會面處所並赴約。
      足見渠等所稱合資購買及並未交付第二級毒品安非他命乙
      節，顯係臨訟卸責、嗣後迴護之詞，委無足採。
  (三)販賣毒品甲基安非他命係違法行為，非可公然為之，且有其
    獨特之販售通路及管道，復無公定價格，容易增減分裝之份
    量，而每次買賣之價量，可能隨時依雙方關係深淺、資力、
    需求量及對行情之認知、來源是否充裕、查緝鬆嚴、購買者
    被查獲時供述購買對象之可能風險評估等，而異其標準，非
    可一概而論；而本件被告甲○○所購入之第二級毒品安非他
    命雖難以確認其純度、價格及重量，然第二級毒品安非他命
    物稀價昂，且政府懸為禁令嚴加取締，苟其無利可圖，衡情
    自無甘冒刑事訴追風險而從事買賣第二級毒品安非他命之理
    ，是被告甲○○所販入第二級毒品安非他命之價格必較其出
    售予如附表一所示之人之價格低廉，而有從中賺取買賣差價
    牟利之意圖甚明。
  (四)綜上所述，被告甲○○上開所辯，要屬事後卸責之詞，不足
    採信。本件事證明確，被告甲○○所涉如附表一所示之販賣
    第二級毒品安非他命犯行洵堪認定，應予依法論科。
三、論罪法條：
  (一)按行為後法律有變更者，適用行為時之法律，但行為後之法
    律有利於行為人者，適用最有利於行為人之法律，修正後刑
    法第2條第1項定有明文。此條規定係規範行為後法律變更所
    生新舊法律比較適用之準據法，本身尚無新舊法比較之問題
    ，於新法施行後，應一律適用新法第2條第1項之規定，為「
    從舊從輕」之比較，先予敘明。再按本次法律變更，比較時
    應就罪刑有關之共犯、未遂犯、想像競合犯、牽連犯、連續
    犯、結合犯，以及累犯加重、自首減輕暨其他法定加減原因
    （如身分加減）與加減例等一切情形，綜其全部罪刑之結果
    而為比較（最高法院95年5月23日95 年度第8次刑庭會議決
    議參照）。又被告行為後，刑法業於94年2月2日經總統以華
    總一義字第09400014901號令修正公布，並於95年7月1日施
    行。其中：
    1.於94年1月7日修正公布並於95年7月1日施行之新刑法第33
      條第5款規定：「主刑之種類如下：五罰金：新臺幣1,000
      元以上，以百元計算之」。刑法施行法第1條之1規定：「
      中華民國94年1月7日刑法修正施行後，刑法分則編所定罰
      金之貨幣單位為新臺幣。94年1月7日刑法修正時，刑法分
      則編未修正之條文定有罰金者，自94年1月7日刑法修正施
      行後，就其所定數額提高為三十倍。但72 年6月26日至94
      年1月7日新增或修正之條文，就其所定數額提高為三倍。
      」。經比較修正前、後關於科處罰金刑之最低刑度規定，
      自應以被告行為時之修正前法律較有利於被告。
    2.刑法第56條連續犯之規定，業於94年1月7日修正公布刪除
      ，並於95年7月1日施行，則被告之犯行，因行為後新法業
      已刪除連續犯之規定，此刪除雖非犯罪構成要件之變更，
      但顯已影響行為人刑罰之法律效果，自屬法律有變更，依
      新法第2條第1項規定，比較新、舊法結果，以適用行為時
      法律即舊法論以連續犯，較有利於被告（最高法院95年第
      8次刑事庭會議決議參照）。
    3.就罰金刑之加減例，修正前刑法第68條規定「拘役或罰金
      加減者，僅加減其最高度」，修正後刑法第67條則規定「
      有期徒刑或罰金加減者，其最高度及最低度同加減之」，
      並刪除第68條有關罰金刑加減之規定，進言之，經修正後
      ，罰金之最低度刑亦在加減之列。
    4.經綜合適用修正前、後之罪、刑相關規定予以比較，修正
      後之規定顯非較修正前之規定對被告有利，因之，依現行
      刑法第2條第1項前段規定，自應整體適用修正前刑法之有
      關規定。
  (二)次按甲基安非他命屬毒品危害防制條例第2條第2項第2款所
    規定之第二級毒品，不得非法持有及販賣之。核被告甲○○
    所為：
    1.上開(一)如附表一編號1.至3.所示販賣第二級毒品安非他命
      予證人林志祐、綽號「阿波」部分，均係犯毒品危害防制
      條例第4條第2項之販賣第二級毒品罪。
    2.如附表一編號4.所示之販賣第二級毒品安非他命予證人陳
      文奇部分，均係犯毒品危害防制條例第4條第6項、第2項
      之販賣第二級毒品未遂罪。
    3.被告販賣第二級毒品安非他命及轉讓第二級毒品甲基安非
      他命前後持有第二級毒品安非他命之低度行為，應為販賣
      及轉讓之高度行為所吸收，均不另論罪。
  (三)被告先後多次販賣第二級毒品犯行，時間緊接，方法相同，
    各觸犯構成要件相同之罪名，顯係基於概括犯意反覆為之，
    均應依修正前刑法第56條連續犯之規定論以販賣第二級毒品
    既遂一罪，除販賣第二級毒品罪法定最高本刑為無期徒刑，
    依法不得加重外，其餘加重其刑。
四、原審認被告罪證明確予以論罪科刑，固非無見。惟查，公訴
    意旨及補充起訴意旨所指被告販賣第二級毒品予「小婷、虎
    哥」、「阿彬」、「阿波」部分之犯罪尚屬不能證明，原審
    判決就此部分亦予以論科，自有未當。被告之上訴意旨仍執
    陳詞否認全部犯罪，雖為無理由；然原判決關於被告販賣第
    二級毒品部分既有上開可議之處，自應由本院將原判決關於
    被告販賣第二級毒品及定執行刑部分撤銷改判。爰審酌被告
    被告為謀一己之私利，販賣毒品予他人，嚴重損及國民健康
    ，兼衡被告販賣第二級毒品之次數、金額，及被告犯後均未
    能坦承犯行等一切情狀，量處如主文所示之刑。扣案之NOKI
    A行動電話1具，係供被告聯絡販售象所用之物，且為被告甲
    ○○所有，業經其供明在卷，爰依毒品害防制條例第19條第
    1項之規定宣告沒收之。又未扣案之如附表一所示之販賣第
    二級毒品所得之財物，亦應依毒品危害防制條例第19條第1
    項之規定，均沒收之；其中以工資替代之柒仟元追徵其價額
    ，其餘所得壹萬貳仟元如全部或一部不能沒收時，以其財產
    抵償之。至扣案之門號為0000000000號SIM卡，雖係被告甲
    ○○持以聯絡交易對象所用之物，然依卷附之通聯調閱查詢
    單所載，其登記租用人為陳春秀，是依卷內現存證據，尚難
    認為係被告甲○○所有之物，自不得為沒收之諭知。又本件
    販賣第二級毒品犯行，其犯罪時間雖均在96年4月24日以前
    ，然所宣告刑均逾有期徒刑1年6月，自無中華民國96年罪犯
    減刑條例適用之餘地，附此敘明。
五、不另為無罪之諭知部分：
  (一)公訴意旨另以：被告甲○○基於販賣第2級毒品安非他命以
    營利之概括犯意，自民國94年1月起至94年11月17日止，在
    其上開住處，以每公克4500元之代價，連續5次販售第2級毒
    品安非他命予林志祐施用（起訴5次，本院已判決3次，另尚
    有2次），並同意林志祐以幫其住處施工之工薪抵償，復以
    其0000000000號行動電話供販毒聯絡之用，連續販售第2級
    毒品安非他命予染有毒癮之陳文奇（已判決）及姓名年籍不
    詳綽號「阿和」、「阿邦」、「阿成」、「小婷」、「小康
    」、「阿彬」、「小龍」及「阿波（補充意旨）」之成年男
    女施用，每次約上千元至上萬元不等，每公克並賺取500元
    至1000元不等之利潤因認被告甲○○此部分亦涉有毒品危害
    防制條例第4條第2項之罪嫌云云。
  (二)公訴人認被告涉有此部分毒品危害防制條例第4條第2項罪嫌
    ，無非以證人林志祐之供證及通聯紀錄在卷為其主要之論據
    。惟訊之被告堅決否認有此犯行。
  (三)按犯罪事實應依證據認定之，無證據不得認定其犯罪事實；
    刑事訴訟法第154條第2項定有明文。次按認定犯罪事實所憑
    之證據，雖不以直接證據為限，間接證據亦包括在內；然而
    無論直接或間接證據，其為訴訟上之證明，須於通常一般之
    人均不致有所懷疑，而得確信其為真實之程度者，始得據為
    有罪之認定，倘其證明尚未達到此一程度，而有合理之懷疑
    存在時，事實審法院復已就其心證上理由予以闡述，敘明其
    如何無從為有罪之確信，因而為無罪之判決，尚不得任意指
    為違法。刑事訴訟法第161條已於民國91年2月8日修正公布
    ，其第一項規定：檢察官就被告犯罪事實，應負舉證責任，
    並指出證明之方法。因此，檢察官對於起訴之犯罪事實，應
    負提出證據及說服之實質舉證責任。倘其所提出之證據，不
    足為被告有罪之積極證明，或其指出證明之方法，無從說服
    法院以形成被告有罪之心證，基於無罪推定之原則，自應為
    被告無罪判決之諭知；本件原審審判時，修正之刑事訴訟法
    關於舉證責任之規定，已經公布施行，檢察官仍未提出適合
    於證明犯罪事實之積極證據，並說明其證據方法與待證事實
    之關係；原審對於卷內訴訟資料，復已逐一剖析，參互審酌
    ，仍無從獲得有罪之心證，因而維持第一審諭知無罪之判決
    ，於法洵無違誤。最高法院76年台上字第4986號、92年台上
    字第128號分別著有判例。經查：
    1.關於起訴意旨所指被告以每公克4500元之代價，連續5次
      販售第2級毒品安非他命予林志祐施用部分，除本院已判
      決之3次外，另尚有2次之部分，並未據公訴人提出相關之
      證據資料，本院自屬無從為任何之審酌。
    2.關於販賣第二級毒品予「小婷（及虎哥）」、「阿彬」、
      「阿和」、「阿邦」、「阿成」、「小康」、「小龍」、
      「阿波」部分：
      (1)被告之自白，非出於強暴、脅迫、利誘、詐欺、疲勞訊
        問、違法羈押或其他不正之方法，且與事實相符者，方
        得為證據；且被告或共犯之自白，不得作為有罪判決之
        唯一證據，仍應調查其他必要之證據，以察其是否與事
        實相符；此觀諸刑事訴訟法第156條之規定自明。
      (2)被告甲○○雖曾於94年11月25日偵查中供稱：（問：手
        機號碼為0000000000之女子在9月30日9時34分打電話向
        你買毒品，該女子為何人？）是小婷，他有向我買毒品
        ；... （問：94年8月10日21時48分之通訊譯文通話內
        容為何？）是和綽號阿和通話之內容，講的是買賣毒品
        之事，他說要以7000元向我買8.5克的安非他命，一兩
        為37.5克，賺錢多寡要視當時取得的價格而定；... （
        問：94年10月6日21時45分之通訊譯文，是否阿和要向
        你買毒品？）是；... （問：94年10月6日21時59分之
        通聯紀錄，阿彬是否要向你買毒品？）是云云。然嗣後
        在原法院96年8月21日審理中已改稱：如附表所示之通
        話內容僅係綽號「小婷」之人向其詢問第二級毒品安非
        他命之價錢；於94年10月17日及94年10月6日與綽號「
        阿彬」及「阿波」之人所為之通話內容係在談安非他命
        ，但並未販賣安非他命，亦未免費提供施用；... 94年
        8月10日及94年10月6日與綽號「阿和」之人所為之通話
        內容係有關珠寶買賣之事，而其不知94年10月6日與綽
        號「阿彬」之人所為通話內容係為何事；... 其於94年
        9月28日與綽號「阿邦」之人所為之通話內容係其向綽
        號「阿邦」之人購買第二級毒品安非他命等語。
      (3)再查，關於監聽譯文中所記載「小婷」、「阿彬」、「
        阿和」、「阿邦」、「阿成」、「小康」、「小龍」、
        「阿波」等人，並未據公訴人提出其真實姓名、年籍以
        供本院查證，自難僅執該等所謂「小婷」、「阿彬」、
        「阿和」、「阿邦」、「阿成」、「小康」、「小龍」
        、「阿波」者不明確之通話監聽內容，即執為被告之自
        白係屬事實之佐證。從而，應認依公訴人所提出之證據
        ，尚無從說服法院以形成被告此部分有罪之心證。
  (四)此外，復查無其他積極事證足以證明被告確有公訴意旨所指
    之此部分販賣第二級毒品之犯行，此部分被告之犯罪尚屬不
    能證明。惟因公訴意旨認此部分犯行與前揭論罪科刑之部分
    ，有連續犯之裁判上一罪關係，爰均不另為無罪之諭知。
據上論斷，應依刑事訴訟法第368條、第369條第1項前段、第364
條、第299條第1項前段，毒品危害防制條例第4條第2項、第19條
第1項，刑法第11條前段、第2條第1項前段，修正前刑法第56 條
、第33條第5款，判決如主文。
本案經檢察官吳國南到庭執行職務。
中    華    民    國    97    年    5     月    22    日
                  刑事第十庭    審判長法  官 楊炳禎
                                      法  官 李春地
                                      法  官 陳博志
以上正本證明與原本無異。
如不服本判決，應於收受送達後十日內向本院提出上訴書狀，其
未敘述上訴之理由者並得於提起上訴後十日內向本院補提理由書
（均須按他造當事人之人數附繕本）。
                                      書記官 陳嘉文
中    華    民    國    97    年    5     月    23    日
附錄：本案論罪科刑法條全文
毒品危害防制條例第4條
製造、運輸、販賣第一級毒品者，處死刑或無期徒刑；處無期徒
刑者，得併科新臺幣1千萬元以下罰金。
製造、運輸、販賣第二級毒品者，處無期徒刑或7年以上有期徒
刑，得併科新臺幣7百萬元以下罰金。
製造、運輸、販賣第三級毒品者，處5年以上有期徒刑，得併科
新臺幣5百萬元以下罰金。
製造、運輸、販賣第四級毒品者，處3年以上10年以下有期徒刑
，得併科新臺幣3百萬元以下罰金。
製造、運輸、販賣專供製造或施用毒品之器具者，處1年以上7
年以下有期徒刑，得併科新臺幣1百萬元以下罰金。
前五項之未遂犯罰之。
附表一：
┌─┬────┬────────┬─────┬──────┐
│編│販賣對象│販賣時間        │販售數量及│ 販賣所得   │
│號│        │（使用之行動電話│金額（新臺│ （新臺幣） │
│  │        │）              │幣）      │            │
├─┼────┼────────┼─────┼──────┤
│1 │林志祐  │94年9月28日     │8.5公克   │10000元     │
│  │阿波    │（0000000000）  │10000元   │            │
├─┼────┼────────┼─────┼──────┤
│2 │林志祐  │94年10月2日     │1公克     │4500元，並未│
│  │        │（0000000000）  │4500元    │收取，而以工│
│  │        │                │          │資抵償      │
├─┼────┼────────┼─────┼──────┤
│3 │林志祐  │94年11月17日    │1公克     │4500元，僅收│
│  │        │（0000000000）  │4500元    │取2000元，其│
│  │        │                │          │餘2500元以工│
│  │        │                │          │資抵償      │
├─┼────┼────────┼─────┼──────┤
│4 │陳文奇  │94年10月10日  │原洽談交│未遂        │
│  │（阿文）│                │  易3公克 │            │
│  │        │94年10月11日  │  、5000元│未遂        │
│  │        │（0000000000）  │原洽談交│            │
│  │        │                │  易4.5公 │            │
│  │        │                │  克、    │            │
│  │        │                │  8000元  │            │
└─┴────┴────────┴─────┴──────┘
附表二：
┌──┬───┬─────────────────────────┐
│編號│對象  │通訊監察譯文內容                                  │
├──┼───┼─────────────────────────┤
│1   │林志祐│1.94年9 月28日（17：59：40）                      │
│    │      │B ：丘哥，那邊有「東西」嗎？                      │
│    │      │A ：有啊。                                        │
│    │      │B ：可以拿嗎？                                    │
│    │      │A ：可啊                                          │
│    │      │B ：我現在上去好嗎？                              │
│    │      │A ：我現在已經在山下了耶。                        │
│    │      │B ：你可以彎過來嗎？                              │
│    │      │A ：我現在人在登輝大道那邊，已經快到宿舍，但問題是│
│    │      │    我現在跟人有約，到宿舍我會來不及。            │
│    │      │B ：那我們下去拿。                                │
│    │      │A ：你們要拿多少？                                │
│    │      │B ：你能給我們多少？                              │
│    │      │A ：一兩也可以啊。                                │
│    │      │B ：可能是阿波會騎機車過去吧。約在登輝大道嗎？    │
│    │      │A ：登輝大道那裡，他們他巷口那個萊爾富對面。      │
│    │      │B ：那個停車場？                                  │
│    │      │A ：在停車場好了。                                │
│    │      │B ：好。                                          │
│    │      │                                                  │
│    │      ├─────────────────────────┤
│    │      │2.94年10月2 日（16：40：26）                      │
│    │      │B ：丘哥，你那邊有男的嗎？                        │
│    │      │A ：有，不多。                                    │
│    │      │B ：可以多一點嗎？                                │
│    │      │A ：1 克多一點而已。                              │
│    │      │B ：有沒有2 克呢？                                │
│    │      │A ：不曉得有沒有耶。                              │
│    │      │B ：我現在上去方便嗎？                            │
│    │      │A ：可以啊。                                      │
│    │      │B ：我差不多20分鐘到。                            │
│    │      │A ：好。                                          │
│    │      │                                                  │
├──┼───┼─────────────────────────┤
│ 2. │陳文奇│1.94年10月10日（15:54:47）                        │
│    │      │   B ：我，阿文。                                 │
│    │      │   A ：你好。                                     │
│    │      │   B ：你給不給我呢？                             │
│    │      │   A ：你要多少？                                 │
│    │      │   B ：5000。                                     │
│    │      │   A ：5000要幾克？                               │
│    │      │   B ：我怎麼知道。現在外面該怎樣就怎樣。         │
│    │      │   A ：你在三重嗎？                               │
│    │      │   B ：對。                                       │
│    │      │   A ：你要多少？                                 │
│    │      │   B ：5000啊。                                   │
│    │      │   A ：現在外面一克多少錢？                       │
│    │      │   B ：我不知道呢，我知道現在東西不便宜啊，不能讓 │
│    │      │   你虧本                                         │
│    │      │   A ：不會。3 克，好不好？                       │
│    │      │   B ：好，ok，我快到打電話給你。                 │
│    │      │                                                  │
│    │      │  94年10月10日（19:00:07 ）                       │
│    │      │   B ：我到巷子口了。                             │
│    │      │   A ：那個巷口？                                 │
│    │      │   B ：就是下坡進去那路口。                       │
│    │      │   A ：你在警衛室那邊等我一下，我再過去。         │
│    │      │   B ：好。                                       │
│    │      ├─────────────────────────┤
│    │      │2.94年10月11日（23:15:42）                        │
│    │      │   B ：我在加油站，我8000先給你。4 分之1 現在是多 │
│    │      │       少？                                       │
│    │      │   A ：現在沒有賣4 分之1 。8000，我給你4.5 克而已 │
│    │      │       喔。                                       │
│    │      │   B ：好，ok。                                   │
└──┴───┴─────────────────────────┘


司法院資訊處製作；財團法人民間司法改革基金會備份。
